臺灣桃園地方法院民事簡易判決
110年度桃簡字第1481號
原      告  Ａ０１  
法定代理人  Ａ０２  
兼
訴訟代理人  Ａ０３  
被      告  黃居旺  



上列被告因過失傷害案件（109年度交訴字第102號），經原告提
起刑事附帶民事訴訟請求損害賠償，經本院刑事庭移送前來（10
9年度交附民字第98號），本院於民國111年3月22日言詞辯論終
結，判決如下：
    主      文
被告應給付原告新臺幣223,314元，及自民國111年3月23日起至
清償日止，按週年利率5％計算之利息。
原告其餘之訴駁回。
訴訟費用由被告負擔10分之6，餘由原告負擔。
本判決第一項得假執行。
原告其餘假執行之聲請駁回。
    事實及理由
壹、程序方面
    按簡易訴訟之訴狀送達後，原告不得將原訴變更或追加他訴
    ，但擴張或減縮應受判決事項之聲明者，不在此限，民事訴
    訟法第436條第2項、第255條第1項第3款定有明文。原告原
    起訴聲明第一項為：被告應給付原告新臺幣（下同）500,00
    0元及自起訴狀繕本送達之翌日起至清償日止，按年息5％計
    算之利息；嗣於本院審理中變更聲明第一項為如下聲明所示
    ，核屬擴張應受判決事項之聲明，合於上開規定，應予准許
    。
貳、實體方面
一、原告主張：被告於民國108年12月4日下午，騎乘車牌號碼00
    0-0000號普通重型機車（下稱肇事車輛），沿桃園市蘆竹區
    南崁路往桃園方向行駛，於同日下午4時5分許，行經南崁路
    與五福路三岔路口，本應注意車前狀況，隨時採取必要之安
    全措施，且行近行人穿越道，遇有行人穿越時，無論有無交
    通指揮人員指揮或號誌指示，均應暫停讓行人先行通過，而
    依當時天候陰、日間自然光線、柏油路面乾燥無缺陷、無障
    礙物及視距良好等一切情狀，並無不能注意之情事，竟疏未
    注意及此，貿然直行，適原告Ａ０１（100年6月生，姓名年籍
    詳卷）沿行人穿越道穿越南崁路，遭被告之肇事車輛擦撞倒
    地（下稱系爭事故），致原告受有左側顴部撕裂傷3cm、右
    側小腿擦傷及左側鼻骨骨折等傷害。為此，爰依民法侵權行
    為之法律關係，請求被告賠償急診醫藥費1,135元、交通費9
    ,940元、未來除疤醫療費用200,000元、除疤凝膠90,000元
    、棉纖2,190元、慰撫金300,000元，共計603,265元。並聲
    明：㈠被告應給付原告603,265元及自111年3月23起至清償日
    止，按週年利率5％計算之利息。㈡願供擔保，請准宣告假執
    行。
二、被告則以：伊沒有錢，沒辦法賠，交通費用應該是原告自己
    要負責，原告請求除疤的相關費用伊認為不必要等語。
三、得心證之理由：
  ㈠原告主張被告於上開時、地，因未注意車前狀況及未禮讓沿
    行人穿越道行走之原告，致原告遭被告之肇事車輛擦撞倒地
    並受有上揭傷害等情，業據其提出診斷證明書在卷為憑（見
    附民卷第13頁），且被告因前開不法侵害原告之行為，業經
    臺灣高等法院以110年度交上訴字第135號判決被告犯過失傷
    害罪，處拘役50日等情，有刑事判決書在卷可參（見本院卷
    第58至62頁），復經本院依職權調閱前開刑事全案電子卷證
    查核無訛，被告就此亦不爭執，自堪信為真實。
  ㈡按汽車行駛時，駕駛人應注意車前狀況及兩車並行之間隔，
    並隨時採取必要之安全措施；汽車行近行人穿越道，遇有行
    人穿越、攜帶白手杖或導盲犬之視覺功能障礙者時，無論有
    無交通指揮人員指揮或號誌指示，均應暫停讓行人、視覺功
    能障礙者先行通過，道路交通安全規則第94條第3項前段、
    第103條第2項分別定有明文。查被告行車本應注意遵守上開
    規定，且依當時狀況，並無不能注意之情形，竟疏未注意，
    貿然直行，致原告遭被告之肇事車輛擦撞倒地，造成原告受
    傷，則被告就系爭事故之發生自具全部過失，且與原告所受
    傷害具有相當因果關係，可堪認定。
  ㈢因故意或過失，不法侵害他人之權利者，負損害賠償責任；
    不法侵害他人之身體或健康者，對於被害人因此喪失或減少
    勞動能力或增加生活上之需要時，應負損害賠償責任；不法
    侵害他人之身體、健康、名譽、自由、信用、隱私、貞操，
    或不法侵害其他人格法益而情節重大者，被害人雖非財產上
    之損害，亦得請求賠償相當之金額。民法第184條第1項前段
    、第193條第1項、第195條第1項前段分別定有明文。本件原
    告因被告之過失行為致受傷，已認定如前所述，則原告主張
    被告應負侵權行為之損害賠償責任，洵屬有據。茲就原告各
    項請求，分述如下：
　1.醫療費用部分：
　　原告主張其因系爭事故受傷，支出急診醫療費1,135元乙節
    ，業據其提出醫療費用收據為證（見附民卷第15頁），觀之
    原告所提之醫療收據，係與原告所受之傷害有關，此部分應
    屬合理。至原告於起訴時另請求門診醫療費3,000元，原告
    已當庭捨棄（見本院卷第80頁）。
　2.交通費部分：
　　原告主張因系爭事故致原告就醫時有搭乘計程車代步之必要
    ，並提出敏盛綜合醫院之醫療收據、台北亞緻診所出具之診
    斷證明書、預估車資資料、傷勢照片等件為證（見附民卷第
    15頁，本院卷第50頁、第53頁、第75頁、第78頁），但為被
    告以前詞所否認。觀之台北亞緻診所之診斷證明書及敏盛綜
    合醫院之醫療收據之日期，係與原告所請求之日期相符，惟
    原告所受傷勢為臉部撕裂傷、右側小腿擦傷、鼻骨骨折，於
    事故1個月小腿傷口癒合後即應對於原告行走之能力並無重
    大影響，且原告於審理中自稱：是因為臉上有傷痕，不想讓
    他面對很多人等語（見本院卷第80頁反面），且由傷勢照片
    可知該臉部傷口於外出時均可以口罩遮掩（見本院卷第53頁
    ），並無遭他人輕易發覺之情形，本院認事故後1個月後應
    無搭乘計程車代步之必要。準此，於108年12月4日、108年1
    2月10日、108年12月18日、108年12月30日之就醫，應有搭
    乘計程車看診之必要，而109年1月20日、109年2月21日，雖
    無搭乘計程車之必要，然仍有支出交通費用之必要，本院認
    以計程車資之50％計算應屬合理，以上共計7,990元【計算式
    ：190元＋3×（975元×2）＋2×（975×2）÷2＝7,990元】。準此
    ，原告請求交通費於7,990元範圍內，應屬有據，逾此範圍
    ，則屬無據。
　3.除疤凝膠部分：
　　原告主張因系爭事故，需使用除疤凝膠至18歲，10年期間約
    需60條，共需90,000元，並提出除疤凝膠之參考價格及凝膠
    空盒在卷為證，為被告以前詞所否認。經查：本院函詢台北
    亞緻診所關於除疤凝膠使用之期間，其函覆略以：除疤凝膠
    可讓疤痕更平整美觀，除疤凝膠在受傷從兩星期可使用，一
    條可使用1至2月，一般在前兩年使用效果較好，其後對於疤
    痕改善效果有限等語（見本院卷第74頁），是依台北亞緻診
    所之回函，應認除疤凝膠於事故後2年之期間始有使用之必
    要，且每條應以使用2個月計算，故2年期間共需使用12條。
    原告主張每條除疤凝膠應以1,500元計算，參酌原告所提之
    網路販售之除疤凝膠價格為1,450元至1,590元（見本院卷第
    47頁），以及台北亞緻診所就除疤凝膠之報價為1,890元（
    見本院卷第74頁），本院認以每條1,450元計算，應屬適當
    。準此，原告請求除疤凝膠之費用，於17,400元（計算式：
    1,450元×12＝17,400元）之範圍內，應屬有據，逾此範圍，
    則屬無據。　
　4.棉籤部分：
　　原告主張需塗擦除疤凝膠需早晚使用棉籤，共計10年，惟並
    未就有使用棉籤之必要性及購買棉籤提出任何資料舉證（見
    本院卷第80頁反面），是此部份之請求，難認有據。
　5.未來醫療除疤雷射費用：
　　原告主張因系爭事故造成顏面疤痕，有於日後年滿18歲時以
    雷射治療方式改善外觀，並提出台北亞緻診所之診斷證明書
    為憑（見本院卷第75頁）。另台北亞緻診所亦就本院函詢關
    於雷射治療必要性之函復略以：此病患臉部因與鄰近組織有
    色差及高低落差，故會建議以飛梭雷射或類似原理之雷射治
    療，一次費用為新臺幣壹萬元，每次療程續間隔至少一個月
    ，預估至少需治療二十次以上才可達到肉眼可見顯著改善，
    進行治療時間並無任何治療限制，但需等待病患年齡稍長，
    能夠配合醫囑再進行治療等語（見本院卷第74頁）。本院審
    酌原告臉部傷口之位置及原告之現今之年齡等情，認原告主
    張於年滿18歲時進行雷射治療以改善外觀應有必要，必要費
    用為20萬元。惟自本件利息起算日即111年3月23日起至原告
    年滿18歲之日（年籍資料詳卷），尚有7年3月，應扣除此部
    份之法定利息，準此，原告就此部份得請求之金額為146,78
    9元（計算式：200,000元÷【1+7.25年×5％】=146,789元），
    逾此範圍，則屬無據。
　6.精神慰撫金：
　　按不法侵害他人之人格權，被害人受有非財產上損害，請求
    加害人賠償相當金額之慰撫金時，法院對於慰撫金之量定，
    應斟酌實際加害情形、所造成之影響、被害人痛苦之程度、
    兩造之身份地位經濟情形及其他各種狀況，以核定相當之數
    額（最高法院47年台上字第1221號判例要旨及51年台上字第
    223 號判例要旨參照）。本院審酌事發時原告年僅8歲，仍
    就讀國小；被告為高中畢業之教育程度，於本院審理時就是
    否有工作收入乙節先稱無工作無收入，後於本院提示稅務資
    料後始於言詞辯論終結前承認有工作收入等情，並有兩造年
    稅務電子閘門資料查詢表、個人戶籍資料查詢結果表在卷可
    佐（見本院個資卷）；本院衡酌原告所受傷害情形、受傷部
    位、休養期間並參酌原告之年齡、所受精神上痛苦之程度，
    認原告請求被告賠償之精神慰撫金以150,000元為適當，原
    告逾此範圍之請求，尚屬過高。
　㈣綜上所述，原告得請求被告給付之金額應為323,314元（計算
    式：急診醫療費1,135元＋交通費7,990元＋除疤凝膠費用17,4
    00元＋未來雷射費用146,789元＋精神慰撫金150,000 元＝323,
    314元）。又被告前已賠償100,000元予原告，為兩造所不爭
    執（見本院卷第56頁反面），應自被告賠償之總金額扣除，
    是本件原告得向被告請求之金額為223,314元（計算式：323
    ,314元-100,000元＝223,314元）。
四、按給付無確定期限者，債務人於債權人得請求給付時，經其
    催告而未為給付，自受催告時起，負遲延責任。其經債權人
    起訴而送達訴狀，或依督促程序送達支付命令，或為其他相
    類之行為者，與催告有同一之效力。民法第229條第2項定有
    明文。又遲延之債務，以支付金錢為標的者，債權人得請求
    依法定利率計算之遲延利息。但約定利率較高者，仍從其約
    定利率。應付利息之債務，其利率未經約定，亦無法律可據
    者，週年利率為百分之5，民法第233條第1項、第203條亦有
    明文。本件原告對被告之侵權行為債權，核屬無確定期限之
    給付，既經原告提起刑事附帶民事訴訟，並於111年3月22日
    言詞辯論時當庭擴張請求金額，被告迄未給付，當應負遲延
    責任。是原告請求自111年3月23日起算，按週年利率5％計算
    之法定遲延利息，核無不合，應予准許。　　　
五、綜上所述，原告依侵權行為之法律關係，請求被告給付223,
    314元，及自111年3月23日起至清償日止，按週年利率5％計
    算之利息，為有理由，應予准許；逾此部分請求，為無理由
    ，應予駁回。
六、本件原告勝訴部分，係依民事訴訟法第427條訴訟適用簡易
    程序所為被告敗訴之判決，爰依同法第389條第1項第3款之
    規定，依職權宣告假執行。原告雖聲明願供擔保請准宣告假
    執行，僅係促使法院職權發動，無庸另為准駁之諭知。至原
    告敗訴之部分，其假執行之聲請即失所依據，應併予駁回。
七、本件事證已臻明確，兩造其餘攻擊防禦方法及舉證，經本院
    斟酌後，核與判決結果無影響，爰不予一一論述，併此敘明
    。　　　　　　　
八、本件係由本院刑事庭移送民事庭之刑事附帶民事訴訟，依刑
    事訴訟法第504條第2項之規定，免納裁判費。惟原告於移送
    後追加請求醫療除疤雷射費用及交通費，應徵收裁判費1,11
    0元，爰依民事訴訟法第79條之規定，諭知訴訟費用如主文
    第3項所示。
中　　華　　民　　國　　111 　年　　4 　　月　　15　　日
                  桃園簡易庭  法  官  曾耀緯
以上為正本係照原本作成。
如不服本判決，應於送達後20日內，向本院提出上訴狀並表明上
訴理由，如於本判決宣示後送達前提起上訴者，應於判決送達後
20日內補提上訴理由書（須附繕本）。
如委任律師提起上訴者，應一併繳納上訴審裁判費。
中　　華　　民　　國　　111 　年　　4 　　月　　15　　日
                              書記官  吳宏明